【裁判字號】    98,交聲,655
【裁判日期】    980331
【裁判案由】    聲明異議
【裁判全文】
臺灣高雄地方法院交通事件裁定         98年度交聲字第655號
原處分機關  高雄市政府交通局
異  議  人
即受處分人  乙○○
上列異議人因違反道路交通管理處罰條例案件，對於高雄市政府
交通局於中華民國98年3 月10日所為之裁決（原處分案號：高市
交裁字第32-NO0000000號）聲明異議，本院裁定如下：
    主  文
異議駁回。
    理  由
一、原處分機關以：異議人即受處分人乙○○於民國98年1 月25
    日下午3 時30分許，駕駛車牌號碼ZY-9952 號自用小客車，
    行經高雄縣六龜鄉○○段台27線與台20線有燈光號誌管制之
    交岔路口時，有闖越紅燈之違規行為，為高雄縣政府警察局
    六龜分局員警當場以高警交字第NO0000000 號舉發違反道路
    交通管理事件通知單當場逕行舉發，爰依道路交通管理處罰
    條例第53條第1 項規定，裁處罰鍰新台幣（下同）2,700 元
    ，並依同條例第63條第1 項第3 款規定，記違規點數3 點之
    處分。
二、異議意旨略以：異議人駕車行經上開路段時，係於綠燈之狀
    態下通過停止線，駛入路口後發現應左轉，故稍有停頓，詎
    竟遭員警以異議人闖紅燈為由加以舉發，實難甘服，為此聲
    明異議，請求撤銷原處分云云。
三、按汽車駕駛人，行經有燈光號誌管制之交岔路口闖紅燈者，
    處新臺幣1,800 元以上5,400 元以下罰鍰，道路交通管理處
    罰條例第53條第1 項定有明文。又汽車駕駛人違反上開規定
    者，除依原條款處罰鍰外，並予記違規點數3 點之處分，同
    條例第63條第1 項第3 款亦有明定。
四、本件異議人於上開時、地，駕駛自用小客車行經有燈光號誌
    管制交叉路口之事實，業據異議人陳明在卷，並有上開舉發
    通知單1 紙在卷可稽。異議人雖執前詞提出異議，經查：
(一)證人即事發當時在場舉發之員警甲○○到庭結證稱：我於98
    年1 月25日下午，在台20線及27線之交岔路口執行巡邏及交
    通稽查勤務，當天下午3 時30分許，看見異議人沿台20線由
    東往西方向行駛，駛入交岔路口後左轉台27線，該處是T 字
    路口，異議人的車輛通過停止線時，紅燈已亮起數秒，異議
    人是在行駛過程中遭我與同事黃國賓攔停，攔停後我告知異
    議人闖紅燈，異議人說他是紅燈左轉，不算闖紅燈，但實際
    上燈號為紅燈之後就不可以再通過停止線，本件異議人並無
    在路口停頓，而是遭攔停，我從事舉發工作20年，也曾在該
    路口執勤過，該交岔路口的視線良好，我是很明顯的看見異
    議人闖紅燈，無誤判之可能等語明確，是異議人於上開時、
    地確有闖越紅燈之事實甚明。
(二)本件道路交通違規時間係在98年1 月25日下午3 時30分許，
    日間光線應屬明亮，又該交岔路口之路面平直、視野良好乙
    情，有現場照片3 張存卷可憑，員警甲○○在日間光線良好
    之情形下，近距離目擊異議人交通違規之情，且其身為執行
    交通勤務專業警察人員，平時有多次處理類似情形之經驗，
    應不致發生誤認或誤記；況且，甲○○與異議人素昧平生，
    並無嫌隙，其於執行交通勤務過程中，應無任意為不實舉發
    之可能，且其經本院傳訊到庭具結作證，亦無甘冒偽證罪責
    而故意誣陷異議人之理，所述應可採信。再者，交通勤務警
    察或依法令執行交通稽查任務人員，開單舉發違反道路交通
    管理處罰條例所列之違規事實，經公路主管機關或警察機關
    所為之裁決處罰，本質上為行政處分，係公務員基於職務上
    權力，依法就特定之具體事件所為，並具有公法上效果之單
    方行政行為。根據公務員為公法上行為具有公信力之原則，
    該行政處分當可被推定為真正，且其據以依法處分之事實認
    定，亦應可推定為正確無誤，故本此公信原則，立法者乃賦
    予行政機關違反道路交通事件統一裁罰基準及處理細則等相
    關規定，使交通勤務警察或依法令執行交通稽查任務人員得
    當機處分，以達成維護交通秩序及公共安全之行政目的。而
    異議人於此並未就該執勤員警甲○○之舉發是否有誤提出相
    關證據以供調查，本院亦查無任何證據足資證明甲○○有捏
    造事實違法取締之情事，則甲○○本其維護交通秩序、安全
    職責所為之舉發，自應受到合法、正確之推定，是以異議人
    空言辯稱未闖紅燈云云，洵無可採。
五、綜上所述，異議人於裁決書上所載時、地，有騎車行經有燈
    光號誌管制之交岔路口闖紅燈之違規行為，至為明確，原處
    分機關因而依道路交通管理處罰條例第53條第1 項之規定，
    裁處罰鍰2,700 元，並依同條例第63條第1 項第3 款之規定
    ，記違規點數3 點，核無違誤。從而，本件異議為無理由，
    應予駁回。
據上論斷，應依道路交通案件處理法第19條，裁定如主文。
中    華    民    國    98    年    3     月    31    日
                  交通法庭    法  官  莊珮君
以上正本證明與原本無異。
如不服本裁定應於送達後5日內向本院提出抗告狀。
中    華    民    國    98    年    3     月    31    日
                                書記官  秦富潔


司法院資訊處製作；財團法人民間司法改革基金會備份。
